# 请教陈版主关于对法院判决书需计提的预计负债

提问人：yiqiu 时间：2023-02-07 14:54:01
请教陈版主，以下案例，应如何计提法院判定的连带赔偿责任？谢谢！
一家小型有限责任公司，注册资本 100 万元、资产总额 1000 万元。因替其他公司担保，被法院判定需负连带赔偿责任，赔偿金额为 1 亿元。从实际情况看，这家公司难以承担 1 亿元的赔偿。
问题：期末是否需对法院判定 1 亿元赔偿计提预计负债？

回答人：chenyiwei
由于是连带责任，因此应全额确认预计负债 1 亿元，同时将基本确定可从其他连带责任担保方或被担保方追偿取得的金额确认为一项资产，差额计入营业外支出。预计负债金额的计量不考虑本企业的实际履约能力。